臺灣屏東地方法院刑事判決　　　　　　　　　　　　　九十三年度易字第五三二號
　　公　訴　人　臺灣屏東地方法院檢察署檢察官
　　被　　　告　甲○○
右列被告因竊盜等案件，經檢察官提起公訴（九十三年度偵字第三九六四號），本院
裁定改依簡式審判程序審理，判決如左：
    主  文
甲○○攜帶兇器、毀越門扇、牆垣竊盜，累犯，處有期徒刑拾月。又意圖為自己不法
之所有，以詐術使人將本人之物交付，未遂，累犯，處有期徒刑參月。應執行有期徒
刑壹年。
    事  實
一、甲○○曾於民國八十七年十二月七日，因違反麻醉藥品管理條例案件，為法院判
    決應執行有期徒刑三年三月確定，甫於九十一年五月九日執行完畢。竟不知警惕
    ，復於九十三年三月一日十時許，攜帶其所有客觀上足供為凶器使用之扳手一支
    及鐵線一條，至乙○○○位於屏東縣屏東市○○里○○○路十巷四十六弄二號之
    住宅，先攀爬踰越作為安全設備之圍牆，繼以前開扳手及鐵線毀壞住宅大門之喇
    叭鎖頭後，侵入住宅（侵入住宅及毀損部分未據告訴）竊取乙○○○所有之現金
    新台幣（下同）二萬元、摩托羅拉牌手機一支（價值約五千元）、金戒指三只（
    價值約五千元）、白金項鍊三條（價值約二千元）、太平洋百貨禮券十張（每張
    面額一百元）、電子辭典一部（價值約五千元）及中國信託商業銀行（下稱中信
    銀行）信用卡一張。得手後，又於同日十二時五十分許，另行基於意圖為自己不
    法所有之犯意，向不知情之友人沈商譚借得車號Ｐ四—三六九七號自用小客車，
    駕車至屏東縣林邊鄉○○路二一三號「全弘通信廣場」（起訴書誤植為金弘通訊
    行），向店員陳秀華出示上開信用卡，表示其為持卡人，並於中信銀行行員來電
    核對身分時，向該行員佯稱其係乙○○○之丈夫而施用詐術，以便刷卡購買手機
    二支（價格合計約二萬八千五百元）。惟因其未通過身分查核，無法刷卡，致未
    得逞。甲○○隨即駕車離去，於行經林邊大橋時，順手將上開信用卡及行竊用之
    扳手、鐵線丟棄在橋下，復於當日晚間及翌日將竊得現金二萬元花用殆盡。嗣經
    警員依查得之車號及沈商譚之陳述，於同年三月六日十四時許循線查獲。甲○○
    主動將其竊得之手機一支、金戒指三只、白金項鍊三條、太平洋百貨禮券十張、
    電子辭典一部交由警方歸還乙○○○。
二、案經屏東縣警察局屏東分局報請台灣屏東地方法院檢察署檢察官偵查起訴。
    理  由
一、右開事實業據被告於警訊、偵查及本院審理中坦承不諱，核與被害人乙○○○於
    警訊中之指述，及證人陳秀華、沈商譚於警訊中所證述之情節相符，且有屏東縣
    警察局屏東分局扣押物品目錄表、贓物認領保管單一紙及照片八幀附卷可稽，本
    件事證明確，被告犯行堪予認定。
二、按被告甲○○持以破壞被害人住家大門喇叭鎖之扳手一支係金屬製品，且該等器
    物既可破壞門鎖，自足以對他人之生命、身體安全構成威脅，在客觀上具有危險
    性，屬刑法第三百二十一條第一項第三款所指之兇器。被告持扳手一支及鐵線一
    條，於日間踰越他人圍牆並破壞他人大門喇叭鎖（該鎖已為大門之一部份）進入
    住宅行竊，並於竊得信用卡後，另行起意施詐盜刷該卡購物，進而對商店店員及
    銀行行員著手施詐，然未得逞。核其所為，係犯刑法第三百二十一條第一項第二
    款、第三款之攜帶兇器、毀越門扇牆垣竊盜罪及同法第三百三十九條第一項詐欺
    取財未遂罪。被告所犯上開兩罪，犯意各別，罪名不同，應分論併罰。被告前有
    如事實欄所示之科刑及執行情形，有臺灣高等法院被告全國前案紀錄表及臺灣高
    等法院高雄分院八十八年度聲字第三七八號刑事裁定影本一份附卷足憑，其於刑
    之執行完畢後，五年內再犯本件有期徒刑之罪，為累犯，兩罪均應分別依法加重
    其刑。至於其所犯詐欺取財未遂罪部分，則另依刑法第二十六條前段規定減輕其
    刑，且因其同時有刑罰之加重及減輕事由，故依法就該部分之刑罰先加後減。爰
    審酌被告犯罪之動機、手段，其曾有違反麻醉藥品管理條例及毒品危害防制條例
    等犯罪前科，素行非佳，其竊取物品之價額、被害人所受損害，事後坦承犯行，
    並於警方已發覺其犯罪時，主動繳出其竊得之贓物歸還被害人，犯後態度良好等
    一切情狀，分別量處如主文所示之刑，並合併定其應執行之刑，以資懲儆。至被
    告用以行竊之扳手一支及鐵線一條，未據扣案，且已由被告於案發後丟棄於林邊
    大橋下，並未尋獲，爰不併予宣告沒收，附此敘明。
據上論斷，應依刑事訴訟法第二百七十三條之一第一項、第二百九十九條第一項前段
，刑法第三百二十一條第一項第二、三款、第三百三十九條第一項、第三項、第四十
七條、第二十六條前段、第五十一條第五款，罰金罰鍰提高標準條例第一條前段，判
決如主文。
中      華      民      國      九十三      年    九    月    二十七    日
                                      臺灣屏東地方法院刑事第四庭
                                          法  官  王以齊
右正本證明與原本無異。
如不服本判決應於收受本判決送達後十日內向本院提出上訴書狀，其未敘述上訴理由
者，並得於提起上訴後十日內向本院補提理由書狀（均須按他造當事人之人數附繕本
 ）「切勿逕送上級法院」
                                          書記官   盧姝伶
中    華    民    國     九十三      年      十      月       一      日
附錄本判決論罪科刑法條：
刑法第三百二十一條
犯竊盜罪而有左列情形之一者，處六月以上、五年以下有期徒刑：
一  於夜間侵入住宅或有人居住之建築物、船艦或隱匿其內而犯之者。
二  毀越門扇、牆垣或其他安全設備而犯之者。
三  攜帶兇器而犯之者。
四  結夥三人以上而犯之者。
五  乘火災、水災或其他災害之際而犯之者。
六  在車站或埠頭而犯之者。
前項之未遂犯罰之。
刑法第三百三十九條第一項
意圖為自己或第三人不法之所有，以詐術使人將本人或第三人之物交付者，處五年以
下有期徒刑、拘役或科或併科一千元以下罰金。
以前項方法得財產上不法之利益或使第三人得之者，亦同。
前二項之未遂犯罰之。
